【裁判字號】    98,交聲,3476
【裁判日期】    990120
【裁判案由】    違反道路交通管理處罰條例聲明異議
【裁判全文】
臺灣桃園地方法院交通事件裁定        98年度交聲字第3476號
原處分機關  交通部公路總局新竹區監理所桃園監理站
異  議  人
即原處分人  甲○○
上列異議人即受處分人因違反道路交通管理處罰條例案件，對於
交通部公路總局新竹區監理所桃園監理站民國98年11月24日桃監
裁罰字第裁52-CG0000000號違反道路交通管理事件裁決書所為之
處分，聲明異議，本院裁定如下
    主    文
異議駁回。
    事實及理由
一、原處分意旨略以：異議人即受處分人甲○○（下稱異議人）
    所有之車號5937-PC 號自用小客車，於民國98年10月8 日下
    午5 時3 分許，行經臺北縣樹林市○○路與保安路口，為臺
    北縣政府警察局交通隊員警舉發「跨越兩條車道行駛（雙白
    線禁止變換車道）」之違規，為臺北縣政府警察局填製北縣
    警交字第CG0000000 號舉發違反道路交通管理事件通知單舉
    發違規，嗣經原處分機關即交通部公路總局新竹區監理所桃
    園監理站依道路交通管理處罰條例第45條第12款、第63條第
    1 項之規定，裁處異議人罰鍰新臺幣（下同）600 元並計違
    規點數1點之處分等語。
二、聲明異議意旨略以：異議人認若伊於上開路口等待左轉車左
    轉後才直行，因無左轉車號誌燈，且後車喇叭示意，故伊以
    為可以右切後直行，並非任意駛出邊線，係依實際路況駕駛
    ；又認上開路口（即中正路與保安路口）車流量大，本應該
    禁止左轉，且上開路段多為直行車，卻要直行車等待左轉車
    輛，勢必干擾直行車之車流順暢；且異議人認上開路段應實
    施管制，於上午7 點至9 點、下午5 點至7 點尖峰時段，應
    禁止左轉或開放直行車行駛內側車道遇有左轉車可跨越白線
    直行，再上開路段之雙白實線應改成虛實線始恰當；異議人
    亦認上開路段應加劃左轉車標線云云，爰依法聲明異議。
三、汽車駕駛人，爭道行駛，任意跨越兩條車道行駛之情形者，
    處600 元以上1,800 元以下罰鍰。汽車駕駛人有違反道路交
    通管理處罰條例之情形者，並予記違規點數1 點，道路交通
    管理處罰條例第45條第12款、第63條第1 項第1 款分別定有
    明文。
四、經查：
  (一)異議人於上揭時地，任意跨越兩條車道行駛之違規事實，有
    異議人於上揭時地之違規照片共2 張及舉發違規通知單1 張
    附卷可稽，是異議人確有前述違規事實，應可認實。
  (二)異議人雖以前詞置辯，惟觀諸本件舉發違規照片，異議人為
    警舉發時，前方確實有等待左轉之車輛，然按汽車行駛於劃
    設有雙白實線之道路，即不得任意跨越該雙白實線變換車道
    或行駛，道路交通標誌標線號誌設置規則第149 條第1 項第
    7 款訂有明文，當時異議人之車輛與前車仍保持相當之安全
    距離，異議人於前車煞停待轉時，尚非不能選擇靜止於該左
    轉車輛之後方，待該前車左轉後再往前行駛，然異議人竟捨
    此不為，執意選擇向右側跨越雙白實線行駛，其違規跨越雙
    白實線侵入車道之行為，無疑將致後方行駛於外側車道之車
    輛，需緊急煞車讓異議人先行通過，而增加交通事故發生之
    風險。是異議人所辯尚不可採。
  (三)至異議人雖另指稱該路口未設置左轉專用號誌燈、標線設置
    不良云云，惟按道路交通標誌、標線、號誌之設置，係主管
    機關基於整體交通考量所為之縝密規劃，目的係為維護社會
    大眾使用道路之秩序，並以確保人車通行之安全，在非緊急
    避難情況下，尚不能以任何原因恣意枉顧交通標誌、標線、
    號誌，否則交通秩序必然無法維繫，人車生命安全將無以確
    保，且任何用路人駕車行駛在道路上時，理應遵守交通號誌
    之設置，茍認為設置不當，仍應先依循行政程序提出救濟，
    或向道路主管機關陳述其意見，並無任由民眾逐一審查交通
    標線是否設置得當，而逕行決定不予遵守之理。從而，異議
    人主張上揭路段規劃設置不當云云，縱然屬實，亦無從解免
    其責。
  (四)綜上所述，異議人於前開時間、地點，因任意跨越兩條車道
    行駛，為警舉發違規等節已可認定。
五、原處分機關以道路交通管理處罰條例第45第12款、第63條第
    1 項第1 款之規定，分別裁處異議人罰鍰600 元，並計違規
    點數1 點，於法並無不當，本件異議無理由，應予駁回。
六、應依道路交通管理處罰條例第87條第2 項，道路交通案件處
    理辦法第20條前段，裁定如主文。
中    華    民    國    99    年    1     月    20    日
                      臺灣桃園地方法院交通法庭
                            法  官  柯姿佐
上正本證明與原本無異。
如不服本裁定，應於送達後五日內，向本院提出抗告狀。
                            書記官  王明玉
中    華    民    國    99    年    1     月    21    日

司法院資訊處製作；財團法人民間司法改革基金會備份。
